臺灣高等法院臺中分院刑事判決　　　　 96年度上易字第739號
上　訴　人　臺灣臺中地方法院檢察署檢察官
被　　　告　丙○○
　　　　　　　　　　　弄16號
選任辯護人　許家瑜律師
上列上訴人因被告詐欺案件，不服臺灣臺中地方法院96年度易字
第31號，中華民國96年3月2日第一審判決（起訴案號：臺灣臺中
地方法院檢察署95年度偵字第27622號），提起上訴，本院判決
如下：
    主  文
原判決撤銷。
丙○○共同犯詐欺取財罪，處有期徒刑月，如易科罰金，以新
臺幣壹仟元折算壹日。扣案之新光銀行中華分行張瑜村帳號0000
-00-000000-0號活期儲蓄存款帳戶存摺壹本、張瑜村印章壹枚、
新光銀行密碼函用單壹張、新光銀行取款憑條壹張、搭配門號00
00000000號之行動電話壹支，均沒收。
    犯罪事實
一、丙○○透過聯合報登載之求職廣告，雖知姓名年籍不詳，綽
    號「小林」之成年男子組成之詐騙集團，係從事詐財之不法
    行為，竟因缺錢花用，仍與該綽號「小林」之成年男子所組
    成之詐騙集團成員基於共同詐欺取財之犯意聯絡，意圖為自
    己不法之所有，於民國95年11月初，以每提領新臺幣（下同
    ）10萬元可得1千元報酬之代價，受僱加入該詐騙集團。其
    方式係先由詐騙集團成員撥打電話向被害人施詐行騙後，再
    由丙○○負責前往金融機構提領被害人受騙匯入人頭帳戶之
    款項後，交予詐騙集團成員。嗣於95年11月22日中午時分，
    詐騙集團成員撥打電話予甲○○，自稱中華電信板橋營運處
    人員，向甲○○佯稱其有電話費1萬8千7百50元未繳，要將
    其住家電話停用，如未申辦該電話門號，請向警政署防偽科
    報案為由，致使甲○○誤信為真，依照指示撥打電話聯絡後
    ，又陸續自稱警官張志中、中央存款保險局李主任、主任檢
    察官陳家浩、檢察官卓碧娥、香港澳門銀行廖襄理等身分，
    佯稱其在花旗銀行，及聯邦銀行之帳戶涉嫌洗錢將遭凍結，
    必須將帳戶內之金額匯至指定之信託帳戶，以免存款亦遭凍
    結為由，致使甲○○陷於錯誤，而依照該詐騙集團成員指示
    ，陸續(一)於95年11月22日13時56分許，前往臺中水湳郵局，
    匯款30萬元至指定之卓碧娥申請開立局號0000000、帳號000
    0000號郵局帳戶內；(二)於95年11月22日15時許，前往復華商
    業銀行崇德分行，匯款30萬元至指定之卓碧娥申請開立上開
    郵局帳戶內；(三)於95年11月24日14時許，前往復華商業銀行
    崇德分行，匯款35萬9千5百01元至張瑜村向新光銀行中華分
    行申請開立帳號0000-00-000000-0號帳戶內。詐騙集團成員
    確認甲○○受騙匯入款項後，即通知丙○○並交付張瑜村新
    光銀行中華分行帳戶存摺、印章、新光銀行密碼函啟用單，
    及搭配門號0000000000號之行動電話等物。丙○○隨即於95
    年11月24日15時許，持上開物品，前往臺中市○○路○段126
    號新光銀行中華分行，欲利用存摺以臨櫃提款方式，提領現
    金30萬元之際，為銀行人員發覺可疑，報警處理，因而當場
    查獲，並扣得該詐騙集團所有之新光銀行中華分行張瑜村帳
    號0000-00-000000-0號活期儲蓄存款存摺1本、張瑜村印章1
    枚、新光銀行取款憑條1張、新光銀行密碼函啟用單1張、搭
    配門號0000000000號行動電話1支。
二、案經臺中市警察局第一分局報請臺灣臺中地方法院檢察署檢
    察官偵查起訴。
    理  由
一、訊據被告丙○○對於上揭時地，以每次提領10萬元款項可得
    1千元酬勞之代價，參與該姓名年籍不詳綽號「小林」之成
    年男子所組成之詐騙集團，負責前往金融機構提領被害人受
    騙匯入之款項等情，業經坦認屬實，核與被害人甲○○於警
    詢中之指述受騙而匯款之情節，及證人林裕祥於警詢中之證
    述察覺被告行為可疑而報警查獲等內容均屬相符，並有查獲
    現場照片4張、被害人甲○○受騙匯款之復華銀行國內匯款
    申請書影本2份、郵政國內匯款執據影本1份、刑案現場測繪
    圖1份在卷可稽，復有扣案之新光銀行中華分行張瑜村帳號0
    000-00-000000-0號活期儲蓄存款帳戶存摺1本、張瑜村印章
    1枚、新光銀行取款憑條1張、新光銀行密碼函啟用單1張、
    搭配門號0000000000號行動電話1支等物可資佐證，被告自
    白供述與現有事證相符，應堪置信。本件事證已臻明確，被
    告犯行，洵堪認定。
二、核被告所為，係犯刑法第339條第1項之詐欺取財罪。被告與
    該姓名年籍不詳綽號「小林」之成年男子所組成之詐騙集團
    成員間，有共同實施詐欺取財犯行之犯意聯絡及行為分擔，
    為共同正犯。原審法院因認被告罪證明確，而予論科，固屬
    有據。然本件被告係基於共同犯罪之意思，而加入詐騙集團
    充當「車手」，使主要嫌犯得以隱身幕後，其所擔任取款工
    作，又為詐騙集團最主要之目的行為，犯罪情節並非輕微，
    原判決僅量處有期徒刑2月，確有失之過輕，檢察官上訴意
    旨執此指摘原判決不當，即有理由，應由本院予以撤銷改判
    。爰審酌被告因生活困苦，缺錢花用，竟受僱於詐騙集團，
    擔任領取被害人受騙匯入人頭帳戶內款項之工作，以取得非
    法之報酬，助長詐騙集團犯罪之橫行，增加檢警查緝詐騙集
    團之困難度，惟念其係第一次從事提領款項之工作，即遭查
    獲，尚未獲取任何利益，且涉入程度未深，考量被告素行紀
    錄良好，前無不良前科紀錄，此有臺灣高等法院被告前案紀
    錄表在卷可憑，目前已從事正當工作，獲取生活所需，並參
    酌其年輕識淺，社會經驗不足，以致誤觸法網等一切情狀，
    量處如主文第2項所示之刑，並諭知易科罰金之折算標準，
    以示懲儆。
三、至扣案之新光商業銀行中華分行張瑜村帳號0000-00-000000
    -0號活期儲蓄存款帳戶存摺1本、張瑜村印章1枚、新光銀行
    密碼函用單1張、新光銀行取款憑條1張、搭配門號00000000
    00號之行動電話1支，係屬該詐騙集團所有供與被告共同詐
    財所用之物，業據被告供述屬實，應依刑法第38條第1項第2
    款之規定，併予諭知沒收。
據上論斷，應依刑事訴訟法第369條第1項前段、第364條、第299
條第1項前段，刑法第28條、第339條第1項、第41條第1項前段、
第38條第1項第2款，刑法施行法第1條之1，判決如主文。
本案經檢察官乙○○到庭執行職務。
中　　華　　民　　國　　96　　年　　7 　　月　　12　　日
            刑事第六庭    審判長法  官  李　文　雄
                                法  官  張  恩  賜
                                法  官  邱  顯  祥
上列正本證明與原本無異。
不得上訴。
                                書記官　陳　桂　芬
中　　華　　民　　國　　96　　年　　7 　　月　　12　　日
附錄論罪科刑法條：
中華民國刑法第339條：
意圖為自己或第三人不法之所有，以詐術使人將本人或第三人之
物交付者，處五年以下有期徒刑、拘役或科或併科一千元以下罰
金。
以前項方法得財產上不法之利益或使第三人得之者，亦同。
前二項之未遂犯罰之。
